# 求助陈版：公司分配给股东的现金股利用于偿还之前股东的借款，现金流属于什么

提问人：kangmengjia 时间：2019-10-09 09:13:54
一个合伙公司，在 6 月初，一个自然人股东借款 1000 万，之后合伙企业利润分配，分配了大概 1300 万，用分配的股利偿还了借款，企业的账务处理如下：
股东借款时：借其他应收款-股东 1000 万
贷：银行存款 1000 万
分配股利时个人借款冲抵分配股利
借：应付股利 1000 万
贷：其他应收款 1000 万
请问支付的 1000 万借款属于支付的其他与经营活动有关的现金还是属于分配股利、利润或偿还利息支付的现金

回答人：chenyiwei
付出借款本金时，属于 “支付的其他与投资活动有关的现金”；将应付股利和其他应收款两者互抵时，对现金流量表正表无影响，但应在现金流量表补充资料中披露不涉及现金的重大投资筹资活动信息。